臺灣桃園地方法院刑事判決　　　　　　　93年度易字第1031號
公　訴　人　臺灣桃園地方法院檢察署檢察官
被　　　告　丙○○　男　24歲.
　　　　　　　　　　　2號
選任辯護人　許博森律師
　　　　　　陳適庸律師
上列被告竊盜案件，經檢察官提起公訴（93年度偵字第13199 號
）後，聲請改依協商程序而為判決，並經本院合議庭評議後，裁
定由受命法官獨任進行認罪協商程序，茲判決如下：
    主      文
丙○○連續攜帶兇器竊盜，累犯，處有期徒刑拾月。扣案之Ｔ字
型扳手及剪刀各壹把，均沒收。
    事實及理由
一、犯罪事實：丙○○曾於民國92年間因竊盜案件，經本院於93
    年1 月20日以92年度簡上字第471 號判處有期徒刑6 月確定
    ，並於93年5 月25日易科罰金執行完畢（構成累犯）。詎猶
    不知悔改，復基於意圖為自己不法所有之概括犯意，先於93
    年8 月12日凌晨2 時50分許，在桃園縣中壢市○○路○ 段19
    8 之1 號前，以隨地撿拾之石頭，擊破停放上開路旁屬乙○○所有車牌LS─2352號自用小客車之車窗玻璃，進入車內後
    ，持其所有客觀上可供兇器使用之T字型扳手及剪刀各1把，
    以打開面板並剪斷線路之方式（毀損部分，未據告訴），竊
    取汽車電腦IC板1片得逞；又於同日凌晨3時50分許，在桃園
    縣八德市○○路263號前，以撿拾之石頭擊破甲○○所有車
    號LW─9976號自用小客車之車窗玻璃後（毀損部分，亦未據
    告訴），進入車內，以徒手拔取之方式，甫竊取汽車音響1
    組得手，即為甲○○所發覺並出言喝止，丙○○聞聲遂倉皇
    逃逸。嗣於同日4時30分許，經警依其遺留於現場之車號
    VLJ─609號輕型機車循線查獲，並在該機車之置物箱內扣得
    上開Ｔ字型扳手及剪刀各1 把，始悉上情。案經桃園縣政府
    警察局八德分局報告臺灣桃園地方法院檢察署檢察官偵查起
    訴。
二、證據：
　(一)被告丙○○於警詢、偵查及本院審理時之自白。
  (二)被害人乙○○、甲○○於警詢時之指述。
  (三)被害人乙○○立具之贓物領據1紙。
  (四)現場及贓物照片7張。
  (五)扣案之Ｔ字型扳手及剪刀各1 把。
三、本件經檢察官與被告於審判外達成協商之合意且被告已認罪
    ，其合意內容為：被告丙○○願受科刑範圍為有期徒刑10月
    之宣告，與本案有關之犯罪工具沒收。經查，上開協商合意
    並無刑事訴訟法第455 條之4第1項所列情形之一，且檢察官
    聲請改依協商程序而為判決，本院爰不經言詞辯論，於協商
    合意範圍內為協商判決，合先敘明。
四、應適用之法條：
  (一)依刑事訴訟法第455 條之4 第2 項、第455 條之8 、第455
    條之11第2 項，刑法第56條、第321 條第1 項第3 款、第47
    條、第38條第1 項第2 款，逕以判決處如主文所示之刑。
  (二)至被害人甲○○就其車輛毀損部分，並未提起告訴，是原起
    訴書認被告此部分另涉刑法第354 條之毀損罪嫌，自有誤會
    ，然此部分業據到庭實施公訴之檢察官當庭更正；又被告一
    再辯稱：伊竊取被害人甲○○所有自用小客車內之汽車音響
    時，並未攜帶扳手及剪刀等工具等語，而依卷附桃園縣政府
    警察局八德分局刑事案件報告書所示，上開扳手及剪刀各1
    把確係員警於被告所騎機車之置物箱內查扣，足見被告所辯
    ，尚堪採信，此外復查無被告有何攜帶兇器以行竊之情事，
    故原起訴檢察官認被告此部分亦犯同法第321 條第1 項第3
    款之加重竊盜罪嫌，則非允洽，惟已經實施公訴之檢察官當
    庭變更起訴法條，為同法第320 條第1 項之竊盜罪；再者，
    被告已將被害人甲○○之車內音響拆下，此據被害人甲○○
    於警詢中指訴明確，且有照片2 張附卷可佐（參見偵查卷第
    15頁），顯然已破壞物品所有人之持有關係，而重新建立自
    己對於該等物品之支配管領力，其行為已該當於竊盜既遂，
    至於該汽車音響是否帶離現場，僅涉及被告得否處於自由處
    分該贓物之安全狀態而已，於其應負之竊盜既遂刑責並無影
    響。從而，公訴人認被告前開竊盜犯行仍屬未遂，亦有誤解
    ，均附此敘明。
五、協商判決除有刑事訴訟法第455條之4第1項第1款於本訊問程
    序終結前，被告撤銷協商合意或檢察官撤回協商聲請者；第
    2款被告協商之意思非出於自由意志者；第4款被告所犯之罪
    非第455條之2第1項所定得以聲請協商判決者；第6款被告有
    其他較重之裁判上一罪之犯罪事實者；第7款法院認應諭知
    免刑或免訴、不受理者情形之一，及違反同條第2項「法院
    應於協商合意範圍內為判決；法院為協商判決所科之刑，以
    宣告緩刑或二年以下有期徒刑、拘役或罰金為限」之規定者
    外，不得上訴。
六、本件如得上訴，而如不服本件判決，得自收受判決送達之日
    起10日內，向本院提出上訴書狀（須附繕本），上訴於第二
    審法院。
中　　華　　民　　國　　94　　年　　4 　　月　　6 　　日
                      臺灣桃園地方法院刑事第11庭
                          法  官    丁  俊  成
以上正本證明與原本無異。
                          書記官    簡  慧  瑛
中　　華　　民　　國　　94　　年　　4 　　月　　20　　日
附錄本案論罪科刑依據之法條：
刑法第321條：
犯竊盜罪而有左列情形之一者，處六月以上、五年以下有期徒刑
：
一、於夜間侵入住宅或有人居住之建築物、船艦或隱匿其內而犯
    之者。
二、毀越門扇、牆垣或其他安全設備而犯之者。
三、攜帶兇器而犯之者。
四、結夥三人以上而犯之者。
五、乘火災、水災或其他災害之際而犯之者。
六、在車站或埠頭而犯之者。
前項之未遂犯罰之。
